臺灣臺中地方法院刑事判決
111年度訴字第1083號
公  訴  人  臺灣臺中地方檢察署檢察官
被      告  劉俊孝




指定辯護人  本院公設辯護人梁乃莉  
上列被告因違反廢棄物清理法案件，檢察官提起公訴（111年度
偵字第14801號）後，聲請改依協商程序而為判決，本院判決如
下：
    主    文
劉俊孝犯廢棄物清理法第四十六條第四款之非法清理廢棄物罪，
處有期徒刑壹年壹月；未扣案之犯罪所得新臺幣壹萬捌仟元沒收
，如全部或一部不能沒收或不宜執行沒收時，追徵其價額。
    犯罪事實及理由
一、本件犯罪事實及證據：除證據部分，補充：被告於本院準備
    程序中之自白，餘均引用起訴書之記載（如附件）。
二、另補充：按廢棄物清理法第46條第4款之貯存、清除或處理
    廢棄物之行為，均簡化統稱為「非法清理廢棄物罪」；又廢
    棄物清理法第46條第4款前段非法清理廢棄物罪，本質上具
    有反覆多次實行之特性，屬集合犯，故犯罪行為人未依同法
    第41條第1項規定領有廢棄物清除、處理許可文件，於反覆
    多次清理廢棄物時，其各該當次之犯罪實已成立，僅在評價
    上以一罪論而已（最高法院111年度台上字第755、1562號判
    決意旨參照）；是本件被告所為兩次傾倒裝潢廢棄物之犯行
    ，自應論以集合犯之一罪。
三、本件經檢察官與被告於審判外達成協商之合意且被告已認罪
    ，其合意內容為：被告願受科刑範圍為有期徒刑1年1 月，
    犯罪所得沒收及追徵之宣告。經查，上開協商合意並無刑事
    訴訟法第455 條之4 第1 項所列情形之一，檢察官聲請改依
    協商程序而為判決，本院爰不經言詞辯論，於協商合意範圍
    內為協商判決，合予敘明。
四、應適用之法條：刑事訴訟法第455 條之4 第2 項、第455 條
    之8 、第454 條第2 項，廢棄物清理法第46條第4 款，刑法
    第11條前段、第38條之1 第1 項前段、第3 項。
五、本判決除有刑事訴訟法第455 條之4 第1 項第1 款、第2 款
    、第4 款、第6 款、第7 款所定情形之一，或違反同條第2
    項規定者外，不得上訴。
六、如不服本判決，應於收受送達後20日內向本院提出上訴書狀
    （應敘述具體理由並附繕本）。上訴書狀如未敘述理由，應
    於上訴期間屆滿後20日內補提理由書於本院。
中　　華　　民　　國　　111 　年　　6 　　月　　16　　日
                  刑事第六庭    法  官  戰諭威
以上正本證明與原本無異。
                                書記官  譚系媛
中　　華　　民　　國　　111 　年　　6 　  月　  16    日

附錄論罪科刑法條：
廢棄物清理法第46條：有下列情形之一者，處1 年以上5 年以下
有期徒刑，得併科新臺幣1 千5 百萬元以下罰金：
一、任意棄置有害事業廢棄物。
二、事業負責人或相關人員未依本法規定之方式貯存、清除、處
    理或再利用廢棄物，致污染環境。
三、未經主管機關許可，提供土地回填、堆置廢棄物。
四、未依第41條第1 項規定領有廢棄物清除、處理許可文件，從
    事廢棄物貯存、清除、處理，或未依廢棄物清除、處理許可
    文件內容貯存、清除、處理廢棄物。
五、執行機關之人員委託未取得許可文件之業者，清除、處理一
    般廢棄物者；或明知受託人非法清除、處理而仍委託。
六、公民營廢棄物處理機構負責人或相關人員、或執行機關之人
    員未處理廢棄物，開具虛偽證明。
　　
附件：
臺灣臺中地方檢察署檢察官起訴書
                                    111年度偵字第14801號
　　被　　　告　劉俊孝　男　24歲（民國00年0月00日生）
　　　　　　　　　　　　住臺中市○區○○路0段000巷0號8樓
　　　　　　　　　　　　　之1
　　　　　　　　　　　　(另案執行中)
　　　　　　　　　　　　國民身分證統一編號：Z000000000號
上列被告因違反廢棄物清理法案件，已經偵查終結，認應提起公
訴，茲將犯罪事實及證據並所犯法條分敘如下：
　　　　犯罪事實
一、劉俊孝明知其未領有公民營廢棄物清除處理機構許可文件，
    依法不得從事廢棄物之清除、處理，竟基於未經許可而清除
    、處理廢棄物之犯意，於民國111年1月間，先與姓名年籍不
    詳之人接洽，以新臺幣(下同)6000元、1萬2000元之代價，
    駕駛車牌號碼000-0000號租賃小貨車載運裝潢廢棄物，再分
    別於㈠同年月5日15時44分許，在臺中市○○區○○路0000巷○○段
    00000地號土地，㈡於同年月8日6時40分許，在臺中市○○區○○
    ○○○○道○○○○段0000地號土地傾倒該等裝潢廢棄物，傾倒面積
    分別約21、24平方公尺。嗣經臺中市政府環境保護局（以下
    簡稱臺中市環保局）接獲檢舉，至系爭土地進行稽查，始查
    悉上情。
二、案經臺中市環保局函送及臺中市政府警察局太平分局報告偵
    辦。
　　　　證據並所犯法條
一、證據清單及待證事實：
編號 證據名稱 待證事實 1 被告劉俊孝於警詢及偵查中之自白 全部犯罪事實。 2 臺中市環保局陳情案件管制單、環境稽查紀錄表、現場照片及函文 證明有民眾陳情上開案發地遭傾倒廢棄物，經臺中市環保局前往稽查確認廢棄物性質及面積等事實。 3 土地建物查詢資料 證明所傾倒地點分別為他人私有及臺中市政府所有，均為山坡地保育區等事實。 4 車籍資料、監視器畫面截圖 證明現場有一人前往駕駛上開租賃小貨車前往，其中有拍攝到該人將小貨車車斗內廢棄物裝卸過程。 
二、核被告所為，係犯廢棄物清理法第46 條第4款之未經許可清
    除、處理廢棄物罪嫌。未扣案之犯罪所得共1萬8000元，請
    宣告沒收或追徵其價額。
三、依刑事訴訟法第251條第1項提起公訴。
　　此　致
臺灣臺中地方法院
中　　華　　民　　國　 111　　年　　4 　　月　　27　　日
　　　　　　　　　　　　　　　檢　察　官　黃靖珣
本件正本證明與原本無異
中　　華　　民　　國　 111　　年　　5 　　月　　23　　日
　　　　　　　　　　　　　　　書  記  官  張皓剛
附錄本案所犯法條全文
廢棄物清理法第46條
有下列情形之一者，處 1 年以上 5 年以下有期徒刑，得併科新
臺幣 1 千 5 百萬元以下罰金：
一、任意棄置有害事業廢棄物。
二、事業負責人或相關人員未依本法規定之方式貯存、清除、處
    理或再利用廢棄物，致污染環境。
三、未經主管機關許可，提供土地回填、堆置廢棄物。
四、未依第 41 條第 1 項規定領有廢棄物清除、處理許可文件
    ，從事廢棄物貯存、清除、處理，或未依廢棄物清除、處理
    許可文件內容貯存、清除、處理廢棄物。
五、執行機關之人員委託未取得許可文件之業者，清除、處理一
    般廢棄物者；或明知受託人非法清除、處理而仍委託。
六、公民營廢棄物處理機構負責人或相關人員、或執行機關之人
    員未處理廢棄物，開具虛偽證明。